# 请教陈版会计准则解释第 5 号--同一控制下合并的问题

提问人：peak121 时间：2012-03-27 14:34:46
企业会计准则解释第 5 号（征求意见稿）
合并资产负债表中被合并方的各项资产、负债，应当按账面价值计量，被合并方在企业合并前实现的留存收益中归属于合并方的部分，不再由合并方的资本公积转入盈余公积和未分配利润；合并利润表应合并被合并方从合并日开始实现的净利润；合并现金流量表应当合并被合并方从合并日开始形成的现金流量。 合并方在编制合并当期期末的比较报表时，不应将合并取得的被合并方前期有关财务状况、经营成果和现金流量等并入前期合并财务报表。
本解释中除特别注明应予追溯调整的以外，其他问题自 2012 年 1 月 1 日起施行。
（征求意见稿）定稿了吗 执行了吗
同一控制下企业合并从合并日后并入 以前比较报表不用重述
现在可以按最新的解释 5 号处理了吗

回答人：chenyiwei
这一条争议很大，最后正式出台的规定极有可能与当初的征求意见稿存在重大差异。目前仍应按照现行规定执行，不用考虑解释 5 号征求意见稿的这一建议规定。

提问人：chenwenpei 时间：2012-04-13 22:01:40
5 号解释在上半年会出台吗？

回答人：chenyiwei
目前没有明确说法，存在较大不确定性。